

Kenia Carvalho

Endereço para acessar este CV: http://lattes.cnpq.br/6357442912585485 ID Lattes: **6357442912585485**

Última atualização do currículo em 24/09/2021

Graduada em Ciências Contábeis, atualmente atuo como contadora e sou especialista em Controladoria e Auditoria e em Gestão Tributária. Atuo na docência em Ensino Superior desde 2020 e percorri os desafios do ensino no período de pandemia da COVID19. Também atuo em cursos e treinamentos profissionais com projetos de preparação profissional para empreendedores e pessoas que desejam aplicar a contabilidade para potencializar seus resultados profissionais. Através de consultoria, auxilio pequenos negócios a regularizarem suas atividade e aprenderem a navegar estrategicamente no mercado. (**Texto informado pelo autor**)

Identificação

Nome

Nome em citações bibliográficas

Lattes iD

Kenia Carvalho CARVALHO, K.

http://

http://lattes.cnpq.br/6357442912585485

Endereço

Formação acadêmica/titulação

Especialização em Gestão estratégica tributária. (Carga Horária: 360h).

Universidade Norte do Paraná, UNOPAR, Brasil.

Título: NÃO OBRIGATÓRIO.

2018 - 2019 Especialização em MBA em Controladoria e Auditoria. (Carga Horária: 452h).

Centro Universitário UNA, UNA, Brasil.

Título: Balanço Social e a Transparência na Governança Corporativa.

2014 - 2017 Graduação em Ciências Contábeis.

Centro Universitário de Sete Lagoas, UNIFEMM, Brasil. Título: Balanco social como ferramenta de gestão.

Orientador: Denise Sader Vieira Viana.

2004 - 2006 Graduação em Administração.

Centro Universitário de Sete Lagoas, UNIFEMM, Brasil.

Formação Complementar

2019 - 2019	Metodologia de Ensino	(disciplina isolada).	(Carga horária: 30h).

Universidade Federal de Minas Gerais, UFMG, Brasil.

2018 - 2018 Planejamento Tributário - IRPJ Lucro Real, Lucro Presumido e Simples Nacion. (Carga

horária: 8h).

Conselho Regional de Contabilidade do estado de Minas Gerais, CRCMG, Brasil. **2018 - 2018** Planejamento Tributário - PIS e COFINS Não Cumulativo. (Carga horária: 8h).

Conselho Regional de Contabilidade do estado de Minas Gerais, CRCMG, Brasil.

Atuação Profissional

Centro Universitário de Sete Lagoas, UNIFEMM, Brasil.

Vínculo institucional 2020 - Atual Outras informações

Vínculo: Celetista, Enquadramento Funcional: Professor, Carga horária: 8 Atuo nas disciplinas de Teoria da Contabilidade, Práticas em Contabilidade, Contabilidade Intermediária, Fundamentos em Contabilidade, Contabilidade Tributária e Impostos Federais, Estaduais e Municipais e Planejamento Tributário.

Carvalho Contabilidade e Assessoria, KC, Brasil.

Vínculo institucional 2019 - Atual Outras informações

Vínculo: Autônomo, Enquadramento Funcional: Contadora e consultora Executo serviços contábeis desde de abertura e encerramento de empresas, bem como todos os lançamentos contábeis para correta manutenção de informações e geração de demonstrativos patrimoniais e de resultado. Executo apuração de tributos municipais, estaduais e federais para empresas do simples, lucro presumido e lucro real, além de cumprir todas as obrigações acessórias exigidas pelo fisco. Presto assessoria e consultoria para adequação a legislação, elisão fiscal e organização gerencial.

Mar Acessórios Ltda, MAR, Brasil.

Vínculo institucional 2018 - 2018 Outras informações

Vínculo: Prestador de serviço, Enquadramento Funcional: Contadora, Carga horária: 12 Executo lançamentos e conferências de registros contábeis para geração de todas as demonstrações contábeis exigidas pela legislação. Executo todas as apurações tributárias para empresa do lucro real, enquadramento tributário a que a mesma está sujeita, atentando a legislação e a elisão fiscal. Cumpro todas as obrigações acessórias exigidas para área fiscal e departamento pessoal. Realizo contratações, demissões e gestão de folha de pagamento, cumprindo exigências do fisco quanto a E-social, Reinf, DCTFweb e demais obrigações. Assessoro a empresa em questões gerenciais e relacionadas implantação e manutenção de informações em sistema integrado de gestão (ERP)

Local Cabines Ltda, LC, Brasil.

Vínculo institucional 2018 - 2018

Vínculo institucional

2006 - 2018

Outras informações

Vínculo: Colaborador, Enquadramento Funcional: Contadora, Carga horária: 20

Vínculo: Colaborador, Enquadramento Funcional: Analista

O vínculo com a empresa foi mantido. O que houve foi uma mudança de cargo e

atribuições devido a meu planejamento profissional.

Áreas de atuação

1. Grande área: Ciências Sociais Aplicadas / Área: Administração / Subárea: Ciências

Contábeis.

Idiomas

Inglês Compreende Razoavelmente, Fala Razoavelmente, Lê Razoavelmente, Escreve

Razoavelmente.

Prêmios e títulos

2018 Certificado de Honra ao Mérito - TCC, Centro Universitário de Sete Lagoas - UNIFEMM.

Produções

Produção bibliográfica

Textos em jornais de notícias/revistas

- 1. **EXECUTE CARVALHO, K.**; VIANA, Denise S. V. . Balanço Social como ferramenta de gestão. Caderno Saberes, http://www.unifemm.edu.br/inst, p. 121 126, 20 ago. 2018.
- 2. **CARVALHO, K.. Os Vingadores: o que eles tem a nos ensinar. Revista Administradores, 16 maio 2012.

Participação em bancas de comissões julgadoras

Avaliação de cursos

1. CARVALHO, K.. Trilhando Competências. 2018. Centro Universitário de Sete Lagoas.

Orientações

Orientações e supervisões concluídas

Trabalho de conclusão de curso de graduação

- MARCELA RODRIGUES LOURA. "ANÁLISE TRIBUTÁRIA: a importância do planejamento para a redução dos custos da organização ". 2021. Trabalho de Conclusão de Curso. (Graduação em Ciências Contábeis) Centro Universitário de Sete Lagoas. Orientador: Kenia Carvalho.
- 2. Guilherme Eduardo Oliveira Souza. "CONTABILIDADE DIGITAL COMO FERRAMENTA DE VALORIZAÇÃO DOS SERVIÇOS CONTÁBEIS: estudo em um escritório de contabilidade da cidade de Sete Lagoas-MG.", e como avaliador(a) deste trabalho na defesa realizada nesta data no Centro Universitário de Sete Lagoas UNIFEMM.. 2021. Trabalho de Conclusão de Curso. (Graduação em Ciências Contábeis) Centro Universitário de Sete Lagoas. Orientador: Kenia Carvalho.

Outras informações relevantes

Durante a construção do meu Trabalho de Conclusão de Curso no ano de 2017, o interesse pela pesquisa de fez latente. Atualmente, o desenvolvimento acadêmico é meu principal foco, para então alcançar o preparo para cursar um mestrado.

Página gerada pelo Sistema Currículo Lattes em 21/03/2022 às 11:26:49